台灣彰化地方法院刑事判決　　　　　　　　　　　　　九十年度訴字第一五一三號
　　公　訴　人　臺灣彰化地方法院檢察署檢察官
　　被　　　告　丙○○
　　選任辯護人　楊錫禎律師
右列被告因槍砲彈藥刀械管制條例案件，經檢察官提起公訴（九十年度偵字第七００
九號），本院判決如左：
    主  文
丙○○未經許可，寄藏手槍，處有期徒刑伍年貳月，併科罰金新台幣玖萬元，罰金如
易服勞役，以新台幣玖佰元即銀元參佰元折算壹日。
扣案之美國RUGER廠製P95DC型口徑9mm制式半自動手槍壹支（槍枝管制編號000000000
0號；含彈匣貳個及紅外線手槍瞄準器壹組）以及口徑9MM制式子彈拾柒顆、具殺傷力
改造子彈參顆均沒收。
    事  實
一、丙○○明知制式手槍、子彈及具殺傷力之改造子彈均係槍砲彈藥刀械管制條例所
    列管之槍砲、彈藥，未經許可，不得寄藏，竟仍於民國（下同）九十年十月十六
    日十五時許，在其所有位於彰化縣鹿港鎮鹽埕巷魚塭之工寮內，受乙○○（現檢
    方另案羈押中）之委託，替其保管以黑色手提袋裝放持有並具殺傷力之美國ＲＵ
    ＧＥＲ廠Ｐ９５ＤＣ型、口徑九ｍｍ制式半自動手槍一枝（管制編號：0000
    000000），供上述手槍使用並具殺傷力之口徑九ｍｍ制式子彈二十顆（鑑
    驗時試射三顆），具殺傷力由金屬彈殼、彈頭組合而成之土造子彈五顆（查扣六
    顆，鑑驗時試射三顆，一顆無法擊發），及彈匣二個、紅外線手槍瞄準器一組、
    防銹保養潤滑油一瓶，並未經主管機關之許可而予以寄藏之。嗣於同日十六時許
    ，警方經黃志成同意進入工寮後，目視到椅子上之上開黑色手提袋袋口露出槍柄
    而查獲，並扣得上揭槍、彈等物品。
二、案經彰化縣警察局鹿港分局移送臺灣彰化地方法院檢察署檢察官偵查起訴。
    理  由
一、訊據被告丙○○固坦承乙○○有在上開時、地寄放黑色手提袋之事實，惟辯稱：
    乙○○以手提袋裝著槍、彈等物來寄放時，說等一下就會拿走，伊不知袋內裝有
    槍、彈等物，他放了沒多久，警察就來了云云。經查，查獲本案之巡佐甲○○於
    本院九十年十二月十一日訊問時證稱：「（如何查獲？查獲情形？）我們是根據
    線報指出該工寮有毒品及槍枝在交易，我們在該工寮處有埋伏，我們鎖定的目標
    是乙○○，因為他經常出入該工寮，當日我們看到乙○○從該工寮倒車出來而和
    我們的偵防車相遇，我們便下車盤查，但他就加速逃離現場，後來我們就進入該
    工寮巡察，適巧丙○○從門口走出來，我們盤問他剛才那個人進來做什麼，丙○
    ○說那個人叫大砲是以前向我我買蝦子認識的，現在是來找我聊天的，丙○○說
    他是善良的人可以請警方進入。」等語；另當日查獲員警丁○○亦到庭證稱：「
    （是否有參與當日的查獲？查獲情形？）我們是根據線報指出該工寮有毒品及槍
    枝在交易，我們在工寮處和大砲相遇，我們詢問屋主丙○○那個人是誰？丙○○
    說是大砲，丙○○稱他是來放東西而已，我們經由他的同意進入工寮後，進入後
    發現床上有施用毒品的器具及床邊的椅子上有一個黑色的手提袋袋口打開約四、
    五公分，露出槍柄，我們問他這是誰的東西丙○○稱這是大砲放的東西。」、「
    （查獲當日先見到丙○○，當時丙○○的神情？查獲當日的天候？扣案物所放椅
    子在工寮內何處？袋子上面是否有覆蓋物品？）丙○○神情有點不安有告訴我說
    他又不是壞人找我做什麼。當日的天候是颱風天，工寮內未開燈大的東西都可以
    看得到但小東西走近才可看得到。當天的袋子是置放在工寮門口的椅子上，袋子
    上頭沒有覆蓋物品。」等語；是被告丙○○於上揭時地接受乙○○之委託替其寄
    藏前開槍、彈時，被告丙○○顯有允諾，並非急迫到無法加以拒絕之地步；又被
    告雖於接收黑色手提袋至被查獲之時間甚短，然手提袋袋口既有拉開五公分，且
    明顯可看到槍柄，被告又豈會不知袋內何物；又衡諸常情，查獲之制式槍、彈昂
    貴且沉重，同案被告乙○○委託被告丙○○保管時，應會慎重告知袋內何物，並
    囑其小心藏放，始符社會一般常情，焉有隨意置放之理？退步言之，縱如被告所
    辯，乙○○並未告知，惟被告丙○○於接收手提袋時感到沈重，亦應會詢問或打
    開查看。綜上，被告辯稱其不知袋內何物云云，顯係卸責之詞，不足採信。此外
    ，並有照片四幀附卷及事實欄所載槍、彈扣案可資佐證，而扣案之上揭槍、彈經
    請送鑑定，其中手槍係美國RUGER廠製P95DC型口徑9mm制式半自動手槍（槍枝管
    制編號0000000000號），機械性能良好，認具殺傷力；子彈二十六顆，其中二十
    顆係口徑9MM制式子彈，均認具殺傷力；另六顆係土造子彈，除其中一顆不具殺
    傷力外，其餘五顆，亦認均具殺傷力，有內政部警政署刑事警察局九十年十一月
    二日刑鑑字第二０四七五一號鑑驗通知書一紙在卷可稽。本件事證已臻明確，被
    告寄藏槍、彈之犯行堪以認定，應依法論科。
二、核被告丙○○之所為，係犯槍砲彈藥刀械管制條例第七條第四項未經許可，寄藏
    手槍罪以及同條例第十二條第四項未經許可，寄藏子彈罪。被告同時寄藏槍、彈
    行為，係一行為觸犯數罪名，屬想像競合犯，應從一重未經許可，寄藏手槍罪處
    斷。爰審酌被告之品行、犯罪之動機、智識程度、目的、手段、所為尚未對社會
    治安造成實質危害，情節尚非重大及渠等犯罪後之態度等一切情狀，量處如主文
    所示之刑，罰金刑部分並諭知易服勞役之折算標準，以資懲儆。扣案之美國RUGE
    R廠製P95DC型口徑9mm制式半自動手槍一支（槍枝管制編號0000000000號；含彈
    匣二個及紅外線手槍瞄準器一組）以及口徑9MM制式子彈十七顆、具殺傷力改造
    子彈三顆，均係違禁物，依法應宣告沒收。另鑑驗時試射之口徑9MM之制式子彈
    三顆及土造子彈二顆所剩之彈殼，因非屬違禁物，故不為沒收之諭知。至另扣案
    之不具殺傷力之改造子彈一顆及防銹保養潤滑油一瓶，因非被告所有，且非違禁
    物，亦不併予宣告沒收，附此敘明。
據上論斷，應依刑事訴訟法第二百九十九條第一項前段，槍砲彈藥刀械管制條例第七
條第四項、第十二條第四項，刑法第十一條前段、第五十五條、第四十二條第二項、
第三十八條第一項第一款，現行法規所定貨幣單位折算新台幣條例第二條，罰金罰鍰
提高標準條例第二條，判決如主文。
本案經檢察官詹昭書到庭執行職務。
中      華      民      國     九十一    年     一     月       三      日
                                      臺灣彰化地方法院刑事第二庭
                                          法      官  康  弼  周
右正本證明與原本無異。
如不服本判決，應於判決送達後十日內向本院提出上訴狀( 須附繕本 )。
告訴人或被害人對於判決如有不服具備理由請求檢察官上訴者，其上訴期間之計算係
以檢察官收受判決正本之日期為準。
                                          法院書記官  莊  金  屏
中      華      民      國     九十一    年     一     月       八      日
